【裁判字號】    89,台上,6770
【裁判日期】    891109
【裁判案由】    違反毒品危害防制條例
【裁判全文】
最高法院刑事判決                              八十九年度台上字第六七七○號
    上  訴  人  甲○○
右上訴人因違反毒品危害防制條例案件，不服台灣高等法院中華民國八十九年八月二
十九日第二審判決（八十九年度上訴字第一七九一號，起訴案號：台灣台北地方法院
檢察署八十九年度偵字第二二四五號），提起上訴，本院判決如左：
    主  文
上訴駁回。
    理  由
按刑事訴訟法第三百七十七條規定：上訴於第三審法院，非以判決違背法令為理由，
不得為之。是提起第三審上訴，應以原判決違背法令為理由，係屬法定要件。且必須
依據卷內資料為具體之指摘，並足據以辨認原判決已具備違背法令之形式，始屬相當
。本件原判決認定上訴人甲○○有原判決事實欄所載之犯行，因而撤銷第一審科刑判
決，改判變更檢察官起訴法條，論處上訴人販賣第二級毒品罪刑。已詳所憑證據及
認定理由。對於上訴人否認有販賣毒品安非他命之行為，辯稱：伊是受「阿財」之託
，前往桃園南崁交流道向陳姓男子取得該批安非他命及分裝袋、電子秤等物，伊不知
「阿財」有在賣毒品，伊以前亦是向他買，然此次伊是幫忙「阿財」拿貨及分裝，伊
因此可得免費施用安非他命，並無幫忙「阿財」販賣安非他命之意思或行為云云。何
以係卸責之詞，不足採信，並已依據卷內證據資料，詳加指駁。原判決所為合法之事
實認定，俱有卷內證據資料足憑，從形式上觀察，並無違背法令之情形存在。上訴意
旨仍執其在原審所辯陳詞否認犯罪，泛指原判決違法，自非法律規定得為上訴第三審
之理由。至上訴意旨另指綽號「阿財」即葉明財於何時﹖何地﹖向何人販入多少數量
之安非他命，上訴人均不知情，僅在葉明財買賣成立後，受其指示前往取貨，並非自
己犯罪之意思，參與犯罪構成立要件之行為，僅成立幫助販賣，不能以共同正犯論。
又上訴人代「阿財」取貨，係基於利益上的遐想，萌生販售之意念，而取當中少量毒
品吸用，分裝係意圖圖利，但未行使，當屬未遂。再上訴人坦承分裝毒品之事實，則
持有毒品之行為，僅犯毒品危害防制條例第五條第二項之意圖販賣而持有第二級毒品
一節。查原判決論處上訴人販賣第二級毒品罪刑，已於理由內詳加說明，上訴意旨就
原判決理由已說明之事項，猶為單純事實之爭執，亦非適法之第三審上訴理由，應認
其上訴為違背法律上之程式，予以駁回。
據上論結，應依刑事訴訟法第三百九十五條前段，判決如主文。
中      華      民      國    八十九    年      十一    月      九      日
                              最高法院刑事第三庭
                                  審判長法官  陳  錫  奎
                                        法官  洪  清  江
                                        法官  吳  昆  仁
                                        法官  李  伯  道
                                        法官  陳  世  雄
      右正本證明與原本無異
                                              書  記  官
中      華      民      國    八十九    年      十一    月     十五     日


司法院資訊處製作；財團法人民間司法改革基金會備份。
